臺灣臺中地方法院刑事判決　　　　　　　100年度訴字第324號
公　訴　人　臺灣臺中地方法院檢察署檢察官
被　　　告　黃俊興
上列被告因違反槍砲彈藥刀械管制條例案件，經檢察官提起公訴
（100年度偵字第407號），被告於本院準備程序中就被訴之事實
為有罪之陳述，經本院合議庭裁定由受命法官獨任進行簡式審判
程序審理，判決如下：
    主      文
黃俊興未經許可，寄藏子彈，累犯，處有期徒刑柒月，併科罰金
新臺幣萬元，罰金如易服勞役，以新臺幣壹仟元折算壹日。扣
案之12GAUGE制式霰彈壹拾柒顆沒收。
    事實及理由
壹、程序方面
    刑事訴訟法第273條之1第1 項規定除被告所犯為死刑、無期
    徒刑、最輕本刑為3 年以上有期徒刑之罪或高等法院管轄第
    一審案件者外，於審判期日前之程序進行中，被告先就被訴
    事實為有罪之陳述時，審判長得告知被告簡式審判程序之旨
    ，並聽取當事人、代理人、辯護人及輔佐人之意見後，裁定
    進行簡式審判程序。查本案被告黃俊興被訴違反槍砲彈藥刀
    械管制條例案件，非前開不得進行簡式審判程序之案件，經
    被告黃俊興於本院審理時就被訴之事實為有罪之陳述，且經
    本院告知被告黃俊興簡式審判程序之旨，聽取被告黃俊興及
    檢察官之意見後，爰依刑事訴訟法第273條之1第1項規定裁
    定改依簡式審判程序審判之，先予敘明。
貳、實體方面
一、犯罪事實：
（一）黃俊興前因違反毒品危害防制條例案件，經本院以94年度
      毒聲字第946號裁定送觀察、勒戒後，認無繼續施用毒品
      之傾向，於民國（下同）94年11月17日執行完畢釋放，並
      由臺灣臺中地方法院檢察署檢察官以94年度毒偵緝字第21
      3號為不起訴處分確定。又因違反毒品危害防制條例案件
      ，經臺灣高等法院臺中分院以94年度上訴字第223號判處
      有期徒刑1年6月、8月，應執行有期徒刑2年確定；復因違
      反毒品危害防制條例案件，經同法院以95年度上訴字938
      號判處有期徒刑1年2月、6月，應執行有期徒刑1年5月確
      定；再因詐欺案件，經本院以96年度簡字第109號判處有
      期徒刑4月確定；嗣上開5罪因減刑，經臺灣高等法院臺中
      分院以96年度聲減字第790號裁定分別減為有期徒刑9月、
      4月、7月、3月、2月，各合併定應執行有期徒刑1年、11
      月確定，而於97年5月12日縮刑期滿執行完畢。猶不知悔
      改，明知未經許可不得持有子彈，竟於99年5月間某日，
      收受吳振權（已於99年9月10死亡）寄放之具有殺傷力之
      12GAUGE制式霰彈25顆後，未經許可而無故持有，並將上
      開霰彈藏放於臺中市○○街106號地下室1樓7號、9號停車
      位間之砂包袋內。嗣於99年10月24日，為民眾發現報警，
      經警扣得上開制式霰彈25顆。
（二）案經臺中市政府警察局第三分局報告臺灣臺中地方法院檢
      察署檢察官偵查起訴。
二、上開犯罪事實，業據被告黃俊興於偵訊中及本院審理時均坦
    承不諱，並有臺中市警察局第三分局現場勘察報告1份（見
    偵卷第33頁）、照片18張（見偵卷第34頁至39頁）附卷可參
    ，且有上開子彈25顆扣案可證。又前開扣案之子彈25顆經送
    內政部警政署刑事警察局鑑驗結果，認均係口徑12GAUGE制
    式霰彈，採樣8顆試射，可擊發，認均具殺傷力，有該局99
    年11月29日刑鑑字第0990156662鑑定書1份，附卷可稽。是
    被告出於任意性之自白核與事實相符，足堪採信。本案事證
    明確，被告犯行堪以認定，應予依法論科。
三、按刑法上寄藏，係指受寄他人之物，為之隱藏而言；而寄藏
    與持有，均係將物置於自己實力支配之下，僅寄藏必先有他
    人之持有行為，而後始為之受寄代藏而已，故寄藏之受人委
    託代為保管，其保管之本身，亦屬持有，不過，此之持有係
    受寄之當然結果（最高法院74年度台上字第3400號判例參照
    ）。被告黃俊興受已故友人吳振權（已於99年9月10死亡參
    卷附吳振權個人除戶基本資料一份）之託，保管寄藏前開制
    式霰彈，顯非為自己持有，參照上開說明，法律上自宜僅就
    被告黃俊興「寄藏」行為為包括之評價，不另就「持有」予
    以論罪。又非法持有、寄藏、出借槍砲彈藥刀械等違禁物，
    所侵害者為社會法益，如所持有、寄藏或出借客體之種類相
    同(如同為手槍，或同為子彈者)，縱令同種類之客體有數個
    (如數枝手槍、數顆子彈)，仍為單純一罪，不發生想像競合
    犯之問題；若同時持有、寄藏或出借二不相同種類之客體(
    如同時持有手槍及子彈)，則為一行為觸犯數罪名之想像競
    合犯(最高法院82年度臺上字第5303號判決意旨參照)。被告
    黃俊興寄藏子彈25顆仍屬單純一罪，併此敘明。核被告黃俊
    興所為，係犯槍砲彈藥刀械管制條例第12條第4項之未經許
    可寄藏子彈罪，檢察官認被告黃俊興係犯同條項之未經許可
    持有子彈罪，應予更正。又被告黃俊興前因違反毒品危害防
    制條例案件，經本院以94年度毒聲字第946號裁定送觀察、
    勒戒後，認無繼續施用毒品之傾向，於94年11月17日執行完
    畢釋放，並由臺灣臺中地方法院檢察署檢察官以94年度毒偵
    緝字第213號為不起訴處分確定。又因違反毒品危害防制條
    例案件，經臺灣高等法院臺中分院以94年度上訴字第223號
    判處有期徒刑1年6月、8月，應執行有期徒刑2年確定；復因
    違反毒品危害防制條例案件，經同法院以95年度上訴字938
    號判處有期徒刑1年2月、6月，應執行有期徒刑1年5月確定
    ；再因詐欺案件，經本院以96年度簡字第109號判處有期徒
    刑4月確定；嗣上開5罪因減刑，經臺灣高等法院臺中分院以
    96年度聲減字第790號裁定分別減為有期徒刑9月、4月、7月
    、3月、2月，各合併定應執行有期徒刑1年、11月確定，而
    於97年5月12日縮刑期滿執行完畢一節，有刑案資料查註紀
    錄表、臺灣高等法院被告前案紀錄表各一份在卷可稽，其於
    有期徒刑執行完畢後五年內，故意再犯本案有期徒刑以上之
    罪，為累犯，應依法加重其刑。爰審酌被告素行非佳（參前
    述被告前案紀錄表），明知寄藏前開子彈係違法行為，竟允
    予寄藏，衡其寄藏之子彈數量以及期間，尚未造成他人之現
    實惡害，犯後坦承態度尚稱良好，惟受託寄藏具殺傷力之子
    彈對於社會治安具有潛在性危害非輕等一切情狀，暨檢察官
    具體求刑，量處如主文所示之刑，並就罰金部分諭知易服勞
    役之折算標準。扣案之12GAUGE制式霰彈25顆其中8顆業於鑑
    驗試射而僅餘彈頭、彈殼，已失其原有子彈之結構及效能，
    不再具有殺傷力，已非違禁物，爰不為沒收之諭知外，其他
    17顆12GAUG E制式霰彈係違禁物，爰依刑法第38條第1項第1
    款之規定宣告沒收。
據上論斷，應依刑事訴訟法第273條之1第1項、第299條第1項前
段，槍砲彈藥刀械管制條例第12條第4項，刑法第11條前段、第
47條第1項、第42條第3項、第38條第1項第1款，判決如主文。
本案經檢察官張國強到庭執行職務。
中    華    民    國    100   年    3    月    9    日
                   刑事第八庭  法  官  王金洲
以上正本證明與原本無異。
如不服本判決應於收受判決後10日內向本院提出上訴書狀，並應
敘述具體理由；其未敘述上訴理由者，應於上訴期間屆滿後20日
內向本院補提理由書（均須按他造當事人之人數附繕本）「切勿
逕送上級法院」。
                               書記官  謝明倫
中    華    民    國    100   年    3    月    9    日
附錄論罪科刑法條：
槍砲彈藥刀械管制條例第十二條第四項：
未經許可，持有、寄藏或意圖販賣而陳列子彈者，處五年以下有
期徒刑，併科新臺幣三百萬元以下罰金。